# 母公司借款用于子公司的项目，借款费用可以资本化吗？

提问人：kenshinlong 时间：2012-09-05 10:40:02
母公司借款用于子公司的项目，借款费用可以资本化吗？ A是B的母公司。A公司向甲金融机构借款。A借款用于再借给子公司B的项目建设。 这种情况下，当B公司项目建设符合资本化条件的时候， 从A合并报表范围来说， 这笔借款的费用能够资本化吗？

回答人：chenyiwei
类似问题以前讨论过多次，请搜索一下本版面之前的讨论。 关键是：如何证明以下三者之间存在直接的、清晰的、可跟踪的关系：
（ 1 ）从外部借入的资金；（ 2 ）母公司拨付给子公司的资金；（ 3 ）子公司的资本支出。 如果符合上述条件的，则资本化金额最高不超过母公司对外应确认的利息费用。